【裁判字號】    98,交聲,45
【裁判日期】    980515
【裁判案由】    交管條例聲異
【裁判全文】
臺灣板橋地方法院交通事件裁定          98年度交聲字第45號
抗告人  即
原處分機關  交通部公路總局臺北區監理所板橋監理站
相對人  即
受 處 分人  綜合機車行
法定代理人  甲○○
上列抗告人因受處分人違反道路交通管理處罰條例案件，不服本
院98年度交聲字第45號裁定（原處分案號：交通部公路總局臺北
區監理所板橋監理站板監裁字第41-NE0000000號），提起抗告，
本院更為裁定如下：
    主  文
原裁定撤銷。
異議駁回。
    理  由
一、原裁定意旨如附件。
二、抗告意旨略以：異議人於97年12月2 日收受本件交通部公路
    總局臺北區監理所板橋監理站板監裁字第41-NE0000000號裁
    決書，其聲明異議日期應自97年12月3 日起算20日內，然異
    議人遲自97年12月26日始提出聲明異議，顯已逾法定異議日
    期，爰提出抗告。
三、按受處分人，不服第8 條主管機關所為之處罰，得於接到裁
    決書之翌日起20日內，向管轄地方法院聲明異議；交通法庭
    認聲明異議不合法律上之程式或其異議權已經喪失者，應以
    裁定駁回之，道路交通管理處罰條例第87條第1 項、道路交
    通案件處理辦法第18條前段分別定有明文。故受處分人自應
    於上開規定之期間內向法院聲明異議，倘受處分人逾期異議
    ，即於法不合，法院自應裁定駁回。次按聲明異議案件之處
    理，除準用刑事訴訟法有關規定外，依本辦法之規定處理之
    。道路交通案件處理辦法第4 條第1 項定有明文，再刑事訴
    訟法第408 條第2 項前段規定，原審法院認為抗告有理由者
    ，應更正其裁定。
四、經查，原處分機關以異議人即受處分人綜合機車行所有車牌
    號碼F5T-920 之重型機車，於97年4 月8 日下午7 時25分許
    ，在台17線茄萣段南下車道，有「汽車駕駛人行車速度，超
    過規定之最高時速未滿20公里」之違規行為，為高雄縣政府
    警察局湖內分局依道路交通管理處罰條例第40條之規定，逕
    行舉發高警交字第NE0000000 號舉發違反道路交通管理事件
    通知單，並移送原處分機關，原處分機關以違規事實明確，
    而依道路交通管理處罰條例第40條之規定，於97年11月27日
    以板監裁字第41-NE0000000號裁決書，裁罰新臺幣（下同）
    1,800 元。上開裁決書由原處分機關於97年12月2 日郵寄送
    達至異議人位於臺北縣中和市○○路303 號1 樓營業處所，
    由其受雇人蔡國華簽收，有原處分機關交通部公路總局臺北
    區監理所板橋監理站裁決書、送達證書各1 份在卷可稽，前
    開裁決書於97年12月2 日合法送達予受處分人即異議人，而
    自翌日即同年月3 日起算20日異議期間，加計異議人因營業
    處所設在臺北縣中和市之在途期間2 日，異議期間於97年12
    月24日屆滿，然異議人於97年12月26日始向臺北區監理所板
    橋監理站提出聲明異議狀，有聲明異議狀收文章戳1 紙在卷
    可參，故本件異議人聲明異議已逾法定不變期間，揆諸首開
    法條及說明，應裁定予以駁回。嗣抗告人提起抗告，本院發
    現上情，應認原裁定未洽，爰依刑事訴訟法第408 條第2 項
    前段關於裁定得為自省救濟之規定，將原裁定撤銷，改為裁
    定如主文第2 項所示。
五、爰依道路交通案件處理辦法第4 條第1 項、第18條前段，道
    路交通管理處罰條例第87條第1 項，刑事訴訟法第408 條第
    2 項前段，、裁定如主文。
中    華    民    國    98    年    5     月    15    日
                           交通法庭法  官  何燕蓉
此正本與原本無異。
如不服本裁定，應於裁定送達後5 日內向本院提出抗告狀。
                                   書記官  李崇文
中    華    民    國    98    年    5     月    18    日


司法院資訊處製作；財團法人民間司法改革基金會備份。
